臺灣臺南地方法院刑事判決　　　　　　　 94年度訴字第375號
公　訴　人　臺灣臺南地方法院檢察署檢察官
被　　　告　甲○○　男　24歲.
上列被告因毒品危害防制條例案件，經檢察官提起公訴（94年度
營毒偵字第457號），被告就被訴事實為有罪之陳述，本院合議
庭裁定由受命法官獨任行簡式審判程序，判決如下：
    主  文
甲○○連續施用第一級毒品，處有期徒刑捌月。扣案如附表所載
之第一級毒品海洛因壹包（淨重零點零貳公克）及殘渣塑膠袋伍
拾個，均沒收銷燬之；扣案之注射針筒壹枝、毒品外包裝壹個（
重零點參零公克）及美娜水空瓶貳拾參個，均沒收。
    事  實
一、甲○○於民國八十七年間，因施用毒品案件，經本院87年度
    少訴字第14號裁定強制戒治，88年10月20日入臺南戒治所，
    89年4月1日因期滿執行完畢出監，業經本院於民國89年6月
    15日免刑之判決確定。
二、甲○○另於民國九十年二月十一日服役期間，因施用毒品案
    件，經國防部南部地方軍事法院90年6月14日90年和裁字第
    150號裁定令入強制戒治一年，90年12月27日停止戒治出所
    ，付保護管束，惟於91年7月15日停止戒治，於91年7月15日
    期滿。
三、詎甲○○仍不知悔改，尚未戒除毒癮，明知海洛因係毒品危
    害防制條例所明定第一級毒品不得持有及施用，竟基於施用
    第一級毒品海洛因之概括犯意，於前述強制戒治執行完畢釋
    放後之五年內，自93年8月中旬某日起至93年12月3日21時止
    ，以將針筒注射之方式，在臺南縣新營市○○街88之9號2樓
    住處房間內，連續施用第一級毒品海洛因多次；嗣分別於附
    表編號1.所載之時、地，在偵查機關尚未發覺前，即由其母
    親林蔡銀梅偕同前往臺南縣警察局新營分局自首，交出並扣
    得如附表1.所載之第一級毒品海洛因一包，接受裁判；嗣經
    警於附表編號2.所載之時、地，持法院核發搜索票，分別扣
    得甲○○已施用後之注射針筒一支、殘渣塑膠袋五十個及美
    娜水空瓶二十三個，均經甲○○同意，對其採尿，尿液送驗
    後均呈嗎啡陽性反應，而知悉上情。
四、案經臺南縣警察局新營分局報告臺灣臺南地方法院檢察署檢
    察官偵查起訴。
    理  由
一、上揭施用第一級毒品海洛因之犯罪事實，業據被告甲○○於
    本院審理時坦承不諱，且被告於附表所載查獲當日，經警對
    其採尿送驗後，尿液均呈嗎啡陽性反應等情，亦有如附表所
    載之檢驗成績書二紙及送驗尿液年籍對照表二紙附卷可資佐
    證；按海洛因係由嗎啡經化學合成而製得，經吸食進入人體
    後，因代謝而分解又生成嗎啡，因此施打海洛因後，由尿液
    檢驗結果仍為嗎啡反應。是以，被告自白施用海洛因，而尿
    液呈現嗎啡陽性反應，核屬科學上合理之現象。又為警扣得
    之如附表編號1.所載第一級毒品海洛因，經送鑑定結果，均
    含有第一級第六項毒品海洛因成分，確屬第一級毒品海洛因
    無訛，有附表所載法務部調查局鑑定通知書乙紙（參見臺灣
    臺南地方法院檢察署93年度營毒偵字第457號卷第9頁）。綜
    合上開事證互核相符，被告連續施用第一級毒品海洛因之犯
    行至為明灼。此外，被告前因施用毒品案件，經法院送強制
    戒治，而於89年6月15日經本院87年度少訴字第14號免刑確
    定，有臺灣臺南地方法院檢察署刑案資料查註紀錄表、國防
    部南部地方軍事法院檢察署軍事檢察官戒治處分執行指揮書
    、法務部全國檢察官線上查詢刑案人犯在監所最新資料報表
    及臺灣高等法院被告全國前案紀錄表各一份附卷可參。綜上
    所查，被告自白核與事實相符，本件事證明確，被告犯行堪
    以認定，應依法論科。
二、論罪科刑：
    查海洛因為第一級毒品，毒品危害防制條例第二條第二項第
    一款定有明文，故核被告所為，係犯毒品危害防制第十條第
    一項之施用第一級毒品罪。被告非法持有第一級毒品海洛因
    之低度行為，已為其施用之高度行為所吸收，不另論罪。其
    先後多次施用第一級毒品之犯行，時間緊接，犯罪構成要件
    相同，顯係基於概括犯意反覆為之，為連續犯，應依刑法第
    56條之規定以一罪論，並依法加重其刑。次按刑法第62條所
    規定之自首，以對於未發覺之罪，向有偵查權之機關或公務
    員自承犯罪，進而接受裁判為要件，而具有裁判上一罪關係
    之犯罪，茍全部犯罪未被發覺前，行為人僅就其中一部分犯
    罪自首，故仍生全部自首之效力（最高法院90年度臺上字第
    5435號判決參照）。查被告於附表所載編號２警察機關於93
    年12月4日查獲前，已於93年11月23日由母親陪同前往臺南
    縣警察局新營分局自首施用毒品犯行，進而接受裁判，此有
    93 年11月23日警詢筆錄可憑（參見臺南縣警察局新營分局
    南縣營警三字000000000號卷第1至第6頁），足認於偵查機
    關發覺全部犯罪前，被告業已就其一部分犯罪事實自首，應
    無疑義，參見前開最高法院判決要旨，自有自首之適用，並
    依法先加後減之。爰審酌被告有如事實欄所載之施用毒品等
    前科素行，猶不知悔改，再犯本件連續施用第一級毒品罪，
    其犯罪之動機、目的、手段、所生危害、施用毒品之期間、
    犯罪後坦承部分犯行及施用毒品自戕身心等一切情狀，分別
    量處如主文所示之刑，並定執行刑，以資懲儆。另按累犯之
    規定，於前所犯罪，依軍法或於外國法院受裁判者，不適用
    之，刑法第49條亦著有規定。所稱依軍法受裁判，凡前所犯
    罪，係受軍法機關裁判者皆屬之，不以犯罪之性質及裁判適
    用之實體法為準。是犯罪係受軍法機關判處有期徒刑並執行
    完畢，五年內再犯有期徒刑以上之罪者，即不構成累犯。（
    最高法院46年度臺上字第49號判例、92年度臺非字第261號
    判決可資參照）。查甲○○前因違反毒品危害防制條例經國
    防部高等軍事法院高雄分院及國防部南部地方軍事法院分別
    判處有期徒刑八月，定應執行刑為一年二月，並已執行完畢
    等情，並有國防部南部地方軍事法院檢察署軍事檢察官執行
    指揮書附卷可稽，惟其前開之犯行係將軍法機關判處有期徒
    刑並經執行，依前開之說明，不構成累犯，附此敘明。
三、沒收部分
    1.本案扣案如附表所載之第一級毒品海洛因一包，及殘渣塑
      膠袋五十個，與毒品無從析離，均屬違禁物，已如前述，
      即應援引毒品危害防制條例第18條第1項前段之規定，沒
      收銷燬之。
    2.扣案如附表所載之毒品外包裝及使用過之注射針筒一支等
      物，既係用於包裹毒品，防其裸露、逸出、潮濕，便於持
      有藉以施用，又非屬修正後毒品危害防制條例第19條第1
      項規定應沒收之物，故應依刑法第38條第1項第2款規定，
      宣告沒收之（最高法院91年度臺上字第4076號、第4416號
      判決參照）；又扣案之美娜水空瓶二十三個，係供被告犯
      罪所用且為被告所有，一併宣告沒收之。
據上論斷，應依刑事訴訟法第299條第1項前段、第273條之一第
1項，毒品危害防制條例第10條第1項、第18條第1項、刑法第11
條前段、第62條、第56條、第38條第1項第2款，判決如主文。
本案經檢察官張婉寧偵查後提起公訴；檢察官乙○○到庭執行職
務。
中    華    民    國     94     年    6    月    30   日
                          臺灣臺南地方法院刑事第二庭
                              法  官  洪  士  傑
右正本證明與原本無異。
如不服本判決，應於判決送達後十日內，向本院提出上訴狀（應
附繕本）
                              書記官  李  佩  珊
中　　華　　民　　國　　94　　年　　6 　　月　　30　　日
附錄法條：
毒品危害防制條例第十條
  施用第一級毒品者，處六月以上五年以下有期徒刑。
  施用第二級毒品者，處三年以下有期徒刑。
附表：
┌──┬────┬─────┬───┬─────┬───┐
│編號│查獲時間│毒品名稱  │其他  │驗尿結果  │備註  │
│    │及地點  │及重量    │扣案物│及鑑定書  │      │
├──┼────┼─────┼───┼─────┼───┤
│    │93年11月│海洛因一包│      │嗎啡陽性反│臺灣臺│
│    │23日下午│淨重0.02公│      │應。      │南地方│
│    │5時8分由│克，空包裝│      │（臺南縣衛│法院檢│
│    │甲○○母│重0.30公克│      │生局93年12│察署93│
│    │親林蔡銀│（法務部調│      │月24日衛收│年度營│
│    │梅偕同前│查局93年12│      │字第      │毒偵字│
│ 1. │往臺南縣│月28日調科│      │0000000000│第457 │
│    │警察局新│壹字第    │      │號檢驗成績│號    │
│    │營分局自│000000000 │      │書）      │      │
│    │首      │號鑑定通知│      │【參見93年│      │
│    │        │書）      │      │度營毒偵字│      │
│    │        │【參見93年│      │第457號卷 │      │
│    │        │度營毒偵字│      │第44頁】  │      │
│    │        │第457號卷 │      │          │      │
│    │        │第9頁】   │      │          │      │
├──┼────┼─────┼───┼─────┼───┤
│    │93年12月│          │已使用│嗎啡陽性反│臺灣臺│
│    │4日下午 │          │過注射│應。      │南地方│
│    │3 時 20 │          │針筒乙│（臺南縣衛│法院檢│
│    │分許，經│          │支、殘│生局93年12│察署93│
│    │警持搜索│    無    │渣塑膠│月24日衛收│年度營│
│    │票前往臺│          │袋五十│字第      │毒偵字│
│ 2. │南縣新營│          │個及美│0000000000│第474 │
│    │市○○街│          │娜水空│號檢驗成績│號    │
│    │88號之九│          │瓶二十│書）      │      │
│    │2樓搜索 │          │三個  │【參見93年│      │
│    │        │          │      │度營毒偵字│      │
│    │        │          │      │第474號卷 │      │
│    │        │          │      │第42頁】  │      │
└──┴────┴─────┴───┴─────┴───┘
